臺灣橋頭地方法院民事判決　　　　　　 110年度岡簡字第89號
原　　　告　阮氏秋珊

被　　　告　黃信偉　
　　　　　　黃謝美雀
上列當事人間，請求損害賠償事件，於民國110 年9 月23日辯論
終結，本院判決如下：
    主  文
被告黃信偉應給付原告新臺幣柒萬玖仟柒佰陸拾元，及自民國一
一○年三月二十二日起至清償日止按週年利率百分之五計算之利
息。
原告其餘之訴駁回。
訴訟費用由被告黃信偉負擔五分之一，餘由原告負擔。
本判決第一項得假執行。
    事實及理由
壹、程序事項
一、按訴狀送達後，原告不得將原訴變更或追加，但被告同意者
    、請求之基礎事實同一者，或擴張或減縮應受判決事項之聲
    明者，不在此限；被告於訴之變更或追加無異議，而為本案
    之言詞辯論者，視為同意變更或追加，民事訴訟法第255 條
    第1 項第1 款、第2 款、第3 款、第2 項分別定有明文。本
    件原告起訴聲明第1 項原係請求被告應給付原告新臺幣（下
    同）317,562 元，嗣於民國110 年7 月22日言詞辯論時，當
    庭捨棄上開聲中20,000元之請求（本院卷第184 頁），核為
    聲明之減縮。揆諸首前揭規定，上開減縮，自屬合法，應予
    准許。
二、被告黃謝美雀經合法通知，無正當理由未於言詞辯論期日到
    場，核無民事訴訟法第386 條各款所列情形，爰依原告聲請
    ，由其一造辯論而為判決
貳、實體事項
一、原告主張：被告黃信偉於民國109 年11月13日20時21分許，
    駕駛YW-6836 號自小客車（下稱肇事小客車）行經高雄市○
    ○區○○路○段000 號附近時，撞擊原告停放於路旁之2760
    -E3 號自小客車（下稱系爭小客車），系爭小客車受撞擊後
    ，再往前撞及停放在前方之1009-XT 號自小客車，至系爭小
    客車嚴重受損。而被告黃信偉肇事後均聯繫無著，因此系爭
    小客車於109 年11月15日才拖吊至汽車保養廠後，於109 年
    11月26日才開始維修，並於同年12月24日修復交車，肇事後
    至修復交車總計42天，原告無車可用，依租車行情，損失達
    105,00 0元，修車費用則為197,562 元。另被告黃謝美雀為
    肇事小客車之車主，為此，爰依侵權行為之法律關係，提起
    本件訴訟等語。並聲明：被告應連帶給付原告297,562 元，
    訴訟費用由被告連帶負擔。
二、被告黃信偉則以：系爭小客車維修費用過高，代步車部分，
    請求無理由等語。被告黃謝美雀另以：伊僅係肇事小客車車
    主等語。並均聲明：原告之訴駁回（本院卷183 頁）。
三、得心證之理由:
  ㈠原告主張，被告黃信偉於109 年11月13日20時21分許，駕駛
    肇事小客車行經高雄市○○區○○路○段000 號附近時，撞
    擊原告停放於路旁之系爭小客車，系爭小客車受撞擊後，再
    往前撞及停放在前方之1009-XT 號自小客車，至系爭小客車
    嚴重受損。而系爭小客車於109 年11月15日才拖吊至汽車保
    養廠後，於109 年11月26日才開始維修，並於同年12月24日
    修復交車，肇事後至修復交車總計42天，修車費用則為197,
    562 元。另被告黃謝美雀為肇事小客車之車主等情，業據其
    提出估價單、道路交通事故初步分析研判表、道路交通事故
    現場圖、道路交通事故照片相片黏貼紀錄表、維修照片為證
     (見本院卷第17頁至第83頁) ，並經本院依職權向高雄市政
    府警察局交通警察大隊調取本件交通事故之相關資料，經高
    雄市政府警察局交通警察大隊於110 年3 月10日以高市警交
    安字第11070517400 號函暨所檢附之道路交通事故初步分析
    研判表、道路交通事故現場圖、道路交通事故照片相片黏貼
    紀錄表、A3類道路交通事故調查報告表等件核閱無訛（本院
    卷第101 頁至第124 頁）。並為被告所不爭執，堪信為真。
  ㈡按因故意或過失，不法侵害他人之權利者，負損害賠償責任
    。、汽車、機車或其他非依軌道行駛之動力車輛，在使用中
    加損害於他人者，駕駛人應賠償因此所生之損害。但於防止
    損害之發生，已盡相當之注意者，不在此限。民法第184 條
    第1 項前段及第191 條之2 分別定有明文。又按汽車行駛時
    ，駕駛人應注意車前狀況及兩車並行之間隔，並隨時採取必
    要之安全措施，道路交通安全規則第94條第3 項定有明文。
    查被告黃信偉駕駛肇事小客車，於事故發生當時，視線未受
    障礙無影響，竟仍不慎撞及停放路旁之系爭小客車，足認被
    告黃信偉對於本件事故之發生，顯有過失，且其過失行為與
    系爭車輛受損之結果間具有相當因果關係甚明，則被告黃信
    偉就本件肇事應負過失侵權行為責任，洵堪認定。至被告黃
    謝美雀部分，原告未舉證被告黃謝美雀究係因何法律關係（
    如僱用人與受僱人），有何過失行為，而應就被告黃信偉之
    侵權行為同負其責，此部分之主張，自難採認。
  ㈢原告請求被告黃信偉賠償，是否准許，分述如次：
  ⒈系爭車輛損害部分：
    本件原告請求系爭車輛修復部分，合計197562元（零件141,
    362 元、工資34,200元、烤漆共計22,000元）。而依行政院
    所頒固定資產耐用年數表及固定資產折舊率表，自用小客車
    之耐用年數為5 年，依平均法計算其折舊結果（即以固定資
    產成本減除殘價後之餘額，按固定資產耐用年數表規定之耐
    用年數平均分攤，計算折舊額），每年折舊率為5 分之1 ，
    並參酌營利事業所得稅查核準則第95條第6 項規定「固定資
    產提列折舊採用定率遞減法者，以1 年為計算單位，其使用
    期間未滿1 年者，按實際使用之月數相當於全年之比例計算
    之，不滿1 月者，以1 月計」，系爭小客車自出廠日100 年
    1 月，迄本件車禍發生時即109 年11月，已使用9 年10月，
    則零件扣除折舊後之修復費用估定為23,560元【計算方式：
    1.殘價＝取得成本÷( 耐用年數＋1)即141,362 ÷( 5+1)≒
    23,560（小數點以下四捨五入）；2.折舊額＝( 取得成本－
    殘價) ×1/（耐用年數）×（使用年數）即( 141,362 －23
    ,560) ×1/5 ×（9+10/12 ）≒117,802 （小數點以下四捨
    五入）；3.扣除折舊後價值＝（新品取得成本－折舊額）即
    141,362 －117,802 ＝23,560】。是原告所得主張之系爭車
    輛修復費用，除經折舊計算後零件費用，加計不必折舊之工
    資，為79,760元（計算式：23,560元＋34,200元＋22,000＝
    79,760元），故原告此部分之請求於79,760元範圍內為有理
    由，應予准許，逾此部分之金額為無理由，應予駁回。
  ⒉計程車車資部分：按當事人主張有利於己之事實者，就其事
    實有舉證之責任，民事訴訟法第277 條本文定有明文。又民
    事訴訟如係由原告主張權利者，應先由原告負舉證之責，若
    原告先不能舉證，以證實自己主張之事實為真實，則被告就
    其抗辯事實即令不能舉證，或其所舉證據尚有疵累，亦應駁
    回原告之請求（最高法院17年度上字第917 號判例參照）。
    經查，雖原告另主張本件事故發生後至系爭小客車修復期間
    共42天，受有無法使用系爭車輛損失105,000 元等語，惟依
    原告係家庭主婦，現無業，在家照顧小孩，小孩念高中，都
    是由原告接送上下學乙情，有原告陳述可佐（本院卷188 頁
    ），是依原告無意，僅接送小孩上下學，難以遽認僅因無車
    可用即受有上開損失，原告復未能舉證以實其說，且此節亦
    為被告所否認，即難僅憑其片面之詞，遽認其主張為有理由
    ，故原告此部分之請求，為無理由，應予駁回。
  ㈣從而，原告依侵權行為法律關係，請求被告黃信偉給付79,7
    60元，及自110 年3 月22日（本院卷127 頁送達回證回證參
    照）起至清償日止，按年息5%計算之利息部分，即屬有據，
    應予准許。逾此部分之請求，即屬無據，應予駁回。
四、本件原告勝訴部分，係適用簡易訴訟程序所為被告敗訴之判
    決，依同法第389 條第1 項第3 款之規定，應依職權宣告假
    執行。此部分雖經原告陳明願供擔保，聲請宣告假執行，惟
    其聲請不過係促請法院依職權發動，本院毋庸就其聲請為准
    駁之裁判。至於原告其餘假執行之聲請，因原告其餘之訴遭
    駁回而失所附麗，應併駁回之。
五、本件事證已臻明確，兩造其餘攻擊防禦方法及所提證據，經
    核與判決之結果不生影響，爰不逐一論述，併此敘明。
六、訴訟費用負擔之依據：民事訴訟法第79條。
中    華    民    國   110    年    10    月    7     日
                  岡山簡易庭  法    官  林揚奇
以上正本係照原本作成。
如不服本判決，應於送達後20日內，向本院提出上訴狀並表明上
訴理由，如於本判決宣示後送達前提起上訴者，應於判決送達後
20日內補提上訴理由書（須附繕本）。
中    華    民    國   110    年    10    月    7     日
                              書 記 官  陳麗如